臺灣高雄地方法院刑事判決　　　　　　　　　　　　九十一年度易字第三九四六號
　　公　訴　人　臺灣高雄地方法院檢察署檢察官
　　被　　　告　甲○○
右列被告因竊盜案件，經檢察官提起公訴（九十一年度偵字第一○三三七、一○四○
一號），本院判決如左：
    主  文
甲○○連續攜帶兇器竊盜，處有期徒刑拾月。
    事  實
一、甲○○意圖為自己不法之所有，基於竊盜之概括犯意，先於民國九十一年二月初
    之某日，在高雄縣燕巢鄉○○路五八六號前，見吳明潭（起訴書誤載為吳「名」
    潭）所有引擎號碼ＲＬ０５２９４０號、未懸掛車牌（原車牌號碼ＺＸＥ─５８
    ２號）之輕機車乙輛停放在該處，即持自備鑰匙乙支，破壞該機車龍頭鎖（毀損
    部分未據告訴）並開啟電門，而竊取該機車，得手後以供己騎乘代步之用。甲○
    ○因上開機車並無車牌，復於九十一年四月間之某日，見某不詳姓名之人所持有
    之車牌號碼ＹＺＯ─４８０號輕機車（該機車原為廖信顏所有，惟已於九十年十
    一月五日下午三時許，在高雄縣燕巢鄉失竊），停放在高雄縣燕巢鄉某路旁，即
    持其所有客觀上可供兇器使用、長約四、五十公分之十字螺絲起子乙支，竊取車
    牌號碼ＹＺＯ─４８０號車牌乙面，改懸掛在前開所竊得引擎號碼ＲＬ０５２９
    ４０號機車上。復於九十一年五月三日下午三時許，在高雄縣燕巢鄉○○路一○
    三四號「永全汽車駕駛訓練班」旁，見鍾政民所駕駛之車牌號碼ＸＨ─５８１８
    號自小客車停放在該處路旁，即承上竊盜之概括犯意，持其所有客觀上可供兇器
    使用、長約四、五十公分之一字螺絲起子乙支，破壞該自小客車車門鎖（毀損部
    分未據告訴），竊取置放在車內之黑色行李袋乙只，內有鍾政民所有之台東區中
    小企銀銀行存摺乙本、郵局提款卡乙張、鑰匙乙串、行動電話電池三個、小皮包
    乙只、硬幣約七、八十元、私章及個人文件等物，得手後將所竊得之硬幣供己購
    買香菸及飲料之用，並將上開存摺、鑰匙及小皮包取出留為己用，其餘物品則隨
    意丟棄。嗣於九十一年五月九日凌晨一時十五分許，甲○○騎前開竊得之機車行
    經高雄縣岡山鎮○○路四三八號「ＡＥ超商」前時，為警攔檢查獲，並自上開機
    車置物箱內扣得前開存摺、鑰匙及小皮包等物。甲○○為警移送台灣高雄地方法
    院檢察署，經檢察官訊問並限制住居後飭回，又承上竊盜之概括犯意，於九十一
    年五月十四日下午十一時四十分許，行經高雄縣岡山鎮○○○街七十九號高雄縣
    岡山鎮農會所有之番石榴倉庫時，因飢餓為覓食果腹，趁該倉庫夜間無人看管之
    際，徒手破壞窗戶玻璃而開啟窗戶，侵入該倉庫內欲竊取物品（毀損及侵入建築
    物部份未據告訴），然因該倉庫內並無食物可供其食用，始未得手。嗣甲○○由
    倉庫後門欲離去時，適為巡邏員警發現而查獲。
二、案經高雄縣警察局岡山分局報請台灣高雄地方法院檢察署檢察官偵查起訴。
    理  由
一、右揭事實，業據被告甲○○於警訊及偵、審時坦承不諱，核與證人即被害人鍾政
    民、洪大倉於警訊時、證人即被害人吳明潭於警訊及偵查時、及證人即被害人廖
    信顏之弟廖國志於警訊時證述之情節大致相符，並有贓物領據三紙、車輛竊盜、
    車牌失竊資料個別查詢報表─查詢車輛認可資料二紙、及高雄縣警察局車輛車牌
    尋獲電腦輸入單二紙等附卷可稽。是被告之自白核與事實相符，堪信為真實。從
    而，本件事證明確，被告上開犯行，均堪認定。
二、按十字螺絲起字及一字螺絲起子在客觀上足對人之生命、身體、安全構成威脅，
    具有危險性，俱為兇器，且被告以毀壞窗戶玻璃安全設備之方式，進入倉庫內欲
    行竊。核被告甲○○所為，係犯刑法第三百二十一條第一項第三款之攜帶兇器加
    重竊盜罪（車牌號碼ＹＺＯ─４８０號車牌乙面、及進入車牌號碼ＸＨ─５８１
    ８號自小客車行竊部分）、第三百二十一條第二項、第一項第二款之毀壞安全設
    備加重竊盜未遂罪（倉庫部分）、及第三百二十條第一項之普通竊盜罪（引擎號
    碼ＲＬ０５２９４０號機車部分）。被告於九十一年五月十四日下午十一時四十
    分許（倉庫部分）已著手於竊盜犯罪行為之實施，而未至取得財物之結果，為未
    遂犯。被告先後二次攜帶兇器加重竊盜、一次普通竊盜既遂、及一次毀壞安全設
    備加重竊盜未遂犯行，時間緊接，觸犯構成要件相同之罪名，顯係基於概括犯意
    反覆為之，應依連續犯之規定論以一攜帶兇器加重竊盜既遂罪，並加重其刑。公
    訴人雖就被告於九十一年五月十四日（倉庫部分）之犯行，認係犯刑法第三百二
    十條第三項、第一項之普通竊盜未遂罪，惟此部分被告係以毀壞窗戶玻璃安全設
    備之方式，進入倉庫內行竊，已如前述，是被告所為應係犯刑法第三百二十一條
    第二項、第一項第二款之毀壞安全設備加重竊盜未遂罪，而竊盜之社會基本事實
    相同，起訴法條應予變更。爰審酌被告之品行，正值壯年，不思以正當工作賺取
    金錢，竟貪圖不法利益，及為代步之用，而竊取他人財物，並為警查獲，經檢察
    官諭知限制住居後，仍不知省悟，再度為竊盜行為，犯罪之手段、目的，所得財
    物之價值，及犯後態度等一切情狀，量處如主文所示之刑，以資懲儆。至供犯罪
    所用之鑰匙、十字螺絲起字及一字螺絲起子各乙支，均未扣案，且已為被告所棄
    置，亦據被告供明在卷，為免日後執行困難，爰不另為沒收之諭知，併此敘明。
據上論斷，應依刑事訴訟法第二百九十九條第一項前段、第三百條，刑法第五十六條
、第三百二十條第一項、第三百二十一條第一項第三款、第二項、第一項第二款，罰
金罰鍰提高標準條例第一條前段，判決如主文。
中      華      民      國      九十一    年      十二    月    十一    日
                                  臺灣高雄地方法院刑事第六庭
                                      法  官   洪榮家
右正本證明與原本無異。
如不服本判決，應於判決送達後十日內，向本院提出上訴狀。
                                      書記官   陳寰瑛
中      華      民      國      九十一    年      十二    月    十一    日
附錄本案論罪科刑法條全文：
刑法第三百二十條：
  意圖為自己或第三人不法之所有，而竊取他人之動產者，為竊盜罪，處五年以下有
  期徒刑、拘役或五百元以下罰金。
  意圖為自己或第三人不法之利益，而竊佔他人之不動產者，依前項之規定處斷。
  前二項之未遂犯罰之。
刑法第三百二十一條：
  犯竊盜罪而有左列情形之一者，處六月以上五年以下有期徒刑：
  一、於夜間侵入住宅或有人居住之建築物、船艦，或隱匿其內而犯之者。
  二、毀越門扇、牆垣或其他安全設備而犯之者。
  三、攜帶兇器而犯之者。
  四、結夥三人以上而犯之者。
  五、乘火災、水災或其他災害之際而犯之者。
  六、在車站或埠頭而犯之者。
  前項之未遂犯罰之。
